臺灣基隆地方法院刑事裁定　　　　　　 100年度撤緩字第52號
聲　請　人　臺灣基隆地方法院檢察署檢察官
受　刑　人　徐世浩
上列聲請人因受刑人犯妨害公務案件，聲請撤銷緩刑之宣告（
100 年度執聲字第826號），本院裁定如下：
    主  文
徐世浩之緩刑宣告撤銷。
    理  由
一、聲請意旨略以：受刑人徐世浩因犯妨害公務罪，經本院於民
    國98年11月20日以98年度易字第576 號判決判處拘役50日，
    緩刑2年，於98年11月20日確定；復於緩刑期內即99年10月6
    日更犯2次傷害罪，經本院於100年7月29日以100年度簡上字
    第35號判決，各判處有期徒刑3月，應執行有期徒刑4月，於
    100年7月29日判決確定。核該受刑人所為，合於刑法第75條
    之1第1項第2 款所定撤銷緩刑宣告之原因，原宣告之緩刑已
    難收期預期效果，爰依刑事訴訟法第476 條規定聲請撤銷緩
    刑之宣告等語。
二、按受緩刑之宣告而有下列情形之一，足認原宣告之緩刑難收
    其預期效果，而有執行刑罰之必要者，得撤銷其宣告：一、
    緩刑前因故意犯他罪，而在緩刑期內受6 月以下有期徒刑、
    拘役或罰金之宣告確定者。二、緩刑期內因故意犯他罪，而
    在緩刑期內受6 月以下有期徒刑、拘役或罰金之宣告確定者
    。三、緩刑期內因過失更犯罪，而在緩刑期內受有期徒刑之
    宣告確定者。四、違反刑法第74條第2項第1款至第8 款所定
    負擔情節重大者。有刑法第75條之1第1項第1款至第3款情形
    者，其撤銷緩刑宣告之聲請，應於判決確定後6 月以內為之
    ，刑法第75條之1第1、2 項定有明文。考其立法意旨略以：
    關於緩刑之撤銷，現行法第75條第1項固已設有2款應撤銷之
    原因；至得撤銷緩刑之原因，則僅於保安處分章內第93條第
    3 項與撤銷假釋合併加以規定，體例上不相連貫，實用上亦
    欠彈性，爰參酌德國及奧地利現行立法例增訂得撤銷緩刑之
    原因，其中現行關於緩刑前或緩刑期間故意犯他罪，而在緩
    刑期內受得易科罰金之有期徒刑之宣告者，列為應撤銷緩刑
    之事由，因認過於嚴苛，而排除第75條應撤銷緩刑之事由，
    移列至得撤銷緩刑事由，俾使法官依被告再犯情節，而裁量
    是否撤銷先前緩刑之宣告；其次，如有前開事由，但判決宣
    告拘役、罰金時，可見行為人仍未見悔悟，有列為得撤銷緩
    刑之事由，以資彈性適用，爰於第1項第1款、第2 款增訂之
    。故本條係採「裁量撤銷」主義，賦予法院撤銷與否之權限
    ，特於第1 項規定實質要件為「足認原宣告之緩刑難收其預
    期效果，而有執行刑罰之必要」，供作審認之標準。而於上
    揭「得」撤銷緩刑之情形，法官應依職權本於合目的性之裁
    量，妥適審酌被告所犯前後數罪間，關於法益侵害之性質、
    再犯之原因、違反法規範之情節是否重大、被告主觀犯意所
    顯現之惡性及其反社會性等情，是否已使前案原為促使惡性
    輕微之被告或偶發犯、初犯改過自新而宣告之緩刑，已難收
    其預期之效果，而確有執行刑罰之必要，此與刑法第75條第
    1項所定2款要件有一具備，即毋庸再行審酌其他情狀，應逕
    予撤銷緩刑之情形不同。是本件除應審酌是否於判決確定後
    6 月以內聲請之程序要件，及是否有「緩刑期內故意犯他罪
    ，而在緩刑期內受六月以下有期徒刑、拘役或罰金之宣告確
    定者」之事由外，尚需具備「足認原宣告之緩刑難收其預期
    效果，而有執行刑罰之必要者」之要件。
三、經查：
(一)、本件受刑人徐世浩因妨害公務案件，經本院於98年11月20日
    以98年度易字第576 號判決，判處拘役50日，如易科罰金以
    1000元折算1日，緩刑2年，因係依認罪協商程序進行，該判
    決於98年11月20日宣判當日確定（下稱前案）；而受刑人復
    於緩刑期內之99年10月6日更犯2次傷害罪，經本院於99年12
    月31日，以99年度基簡字第1957號判決，各判處有期徒刑 3
    月、3月，應執行有期徒刑4月；嗣被告即受刑人不服提起上
    訴，經本院於100年7 月29日，以100年度簡上字第35號判決
    上訴駁回確定（下稱後案）等情，此有卷附之上開案件判決
    書3 份及臺灣高等法院被告前案紀錄表等資料可稽。而聲請
    人係於100年9月28日向本院提出聲請，是於後案判決確定（
    100年7月29日） 後6個月內所為，是聲請人之聲請程序合於
    前述規定，先予敘明。
(二)、受刑人所犯經宣告緩刑之前案，係妨害公務案件，犯罪時間
    係在98年9月6日凌晨，因酒後於餐廳旁馬路上喧鬧滋擾，經
    附近居民報警，轄區員警據報後到場處理後，認受刑人酒後
    於深夜喧擾，有妨害社會秩序安寧之行為，乃要求受刑人出
    示證件，詎受刑人除拒絕出示證件外，復當場以穢語污辱執
    行職務之員警，並接續對員警施以推擠之強暴行為，嗣與其
    父即共同被告徐文進共同對員警施以強暴，造成員警受傷及
    所著制服毀損（傷害及毀損部分未據員警告訴），嗣經警以
    妨害公務現行犯移送，並經檢察官提起公訴，因受刑人及共
    同被告於審理時，表示悔悟並當場向員警道歉，經員警表示
    願意原諒受刑人，而經本院諭知捐款予社會公益團體後，予
    以宣告緩刑2 年，以觀後效，並啟自新。詎受刑人於緩刑宣
    告確定後不到1年期間，即於99年10月6日，又因社區停車問
    題，與其兄即共同被告徐自江共同毆打同社區居民姜相維及
    姜相維之妻陳宜葉，致姜相維受有雙眼視網膜出血、左眼瞼
    撕裂傷合併組織缺損、左手肘擦傷、頭部及胸部挫傷等傷害
    ，陳宜葉則受有頭部外傷、臉部挫傷及擦傷、雙前臂挫傷及
    擦傷、雙手肘挫傷及擦傷等傷害，而姜相維所受傷害非輕。
    查受刑人前後二次犯行，雖侵害之對象不同，法益有別（一
    為侵害公權力執行之國家法益、一為侵害生命、身體、健康
    之個人法益），然使用之手段均具有暴力行為之性質，且均
    係故意為之，其於前案緩刑期間內，猶不知謹言慎行、自我
    約束，動輒對他人施加不法暴力，充分顯現其法紀觀念薄弱
    、漠視法律公權力及不尊重他人之心態；且受刑人在此之前
    之89年間，曾因偽造有價證券案件，經本院判處有期徒刑 1
    年8月，並宣告緩刑3年，已獲有一次緩刑寬典，本次因妨害
    公務案件，又再獲緩刑機會，竟不司警惕，動輒以暴力加諸
    他人，是緩刑之諭知，並未見對受刑人有何控制約束之效，
    顯見其未因前案之緩刑寬典，知所悔悟並自我警戒惕勵，難
    認其有何悔悟之心。是以，本院依受刑人前後二罪侵害法益
    之性質均造成他人受傷、侵害之手段均具暴力性、再犯原因
    僅因小隙，違反情節難謂微小，且於緩刑期間，猶未有絲毫
    自我克制之意志，是可見其前案所受上揭緩刑之宣告，顯難
    收其預期效果，仍有執行刑罰之必要。從而聲請人之聲請，
    於法並無不合，應予准許。
四、依刑事訴訟法第476條，刑法第75條之1第1項第2款之規定，
    裁定如主文。
中    華    民    國   100    年    12    月    12    日
                  刑事第四庭法  官  李辛茹
以上正本證明與原本無異。
對於本件裁定如有不服，應於送達後5 日內，向本院提出抗告書
狀，敘述抗告之理由，抗告於臺灣高等法院。
中    華    民    國   100    年    12    月    13    日
                            書記官  劉珍珍